臺灣高等法院高雄分院刑事判決　　　　　　　　　　九十三年度上易字第二八八號
　　上　訴　人　臺灣高雄地方法院檢察署檢察官
　　被　　　告　乙○○
　　選任辯護人　吳玉豐律師
右上訴人因被告恐嚇案件，不服臺灣高雄地方法院九十三年度易字第二０四號中華民
國九十三年三月二十六日第一審判決（起訴案號：臺灣高雄地方法院檢察署九十二年
度偵字第九九０一號），提起上訴，本院判決如左：
      主  文
原判決關於乙○○部分撤銷。
乙○○以加害生命之事，恐嚇他人致生危害於安全，累犯，處拘役伍拾玖日，如易科
罰金，以參佰元折算壹日。
      事  實
一、乙○○曾因重傷害罪，經法院判處有期徒刑二年八月確定，於民國（下同）八十
    七年十一月九日縮刑期滿執行完畢；乙○○為社團法人高雄縣僧寶寺（以下簡稱
    僧寶寺）住持，甲○○則為社團法人高雄縣僧寶弘法護持會總幹事，掌管該社團
    土地、建物權狀、及帳冊等物，雙方因上開物品管理權之歸屬問題迭生爭議，而
    於九十一年四月二十日晚間，乙○○在僧寶寺內以電話聯繫甲○○時又起爭執，
    當時在場之余國明（業經原審判刑確定）於同日晚上十一時十六分許，憤而至高
    雄縣岡山鎮○○路五三巷二二號甲○○住處，欲找甲○○理論，適逢甲○○因在
    外工作尚未返家，竟基於毀損之犯意，手持磚塊砸向甲○○住處之窗戶，致損壞
    甲○○該窗戶之玻璃一塊，足生損害於甲○○；隨後乙○○亦駕車趕到現場，而
    甲○○其時下班後已在其住家巷口處，乙○○遂於同日晚上十一時二十三分許，
    基於恐嚇之犯意，在屋外稱：「要殺你像踩死一隻螞蟻一樣；要打死甲○○」等
    語，以加害生命之事，同時恐嚇高吳伴、甲○○，使高吳伴、甲○○心生畏懼，
    致生危害於安全，嗣經鄰人余和順、甲○○先後報警，乙○○等人始離開現場。
二、案經甲○○訴請臺灣高雄地方法院檢察署檢察官偵查起訴。
      理  由
一、訊據被告乙○○，矢口否認有上揭犯行，辯稱未恐嚇告訴人及其母云云。
二、右開事實，業據被告乙○○於原審審理時坦承「我承認恐嚇犯罪：：當時原本是
    要去找余國明，到了現場之後，才發生如起訴書所載恐嚇高吳伴之事：：」等語
    ；核與告訴人甲○○、被害人高吳伴於偵查中指訴之情節相符，並有證人余和順
    、許玉佩於偵訊時之證述可憑，被告恐嚇犯行已臻明確；至於被告雖自白伊係十
    二時始到現場，惟告訴人甲○○在巷口聽到被告恐嚇報案當時係在十一時二十三
    分十九秒，本院基此認定被告以前揭詞句恐嚇，應係在十一時二十三分許。
三、辯護意旨雖稱：被告在原審係參與犯罪協商，始承認犯罪，本案告訴人並未在現
    場，證人余和順、許玉佩證詞與告訴人指訴內容並不相符云云。惟查被告於原
    審準備程序自白犯罪當時，刑事訴訟法協商程序尚未經政府公布，其雖在檢察官
    求刑之後，始為自白，惟被告自白得做為不利被告之證據，被告要難諉為不知，
    況被告當時有選任辯護人，其當時自白並無陷於任何錯誤，或因法官有不當取供
    之情事，被告前揭之自白自有證據能力無疑；被告至告訴人住家以前揭語句恐
    嚇時，告訴人甲○○當時已返回而在其住家巷口處，耳聞被告恐嚇，並以其手機
    報案等情，業據告訴人供述明確，參諸卷附高雄縣政府警察局一一０報案台中心
    受理各類案件紀錄表上記載，四月二十日下午十一時二十三分十九秒，確有人以
    0000000000號電話報案，請求速派員警至岡山鎮五十三巷二二號，前
    開行動電話確為告訴人所持有，有告訴人警訊筆錄足資比對等情，告訴人指稱伊
    當時在巷口等情，應屬實情；又證人許玉佩、余和順與高吳伴、甲○○所述被
    告恐嚇詞句雖未完全相符，惟許玉佩等當時並無刻意記憶，且渠等於警偵審中所
    述內容或有詳略之分，實難以渠等詞句未完全相符，即認不可採；辯護意旨以前
    詞指稱告訴人及證人余和順等證詞不可採，洵不足取。綜上所述，本案事證明確
    ，被告犯行洵堪認定。
四、核被告所為，係犯刑法第三百零五條恐嚇罪，被告一行為恐嚇高吳伴、甲○○，
    為想像競合犯，應從一重處斷；被告乙○○曾因重傷害罪，經法院判處有期徒刑
    二年八月確定，於八十七年十一月九日縮刑期滿執行完畢；此有臺灣高等法院被
    告全國前案紀錄表可按，被告於五年內再犯本件有期徒刑以上之罪，為累犯，應
    依刑法第四十七條規定加重其刑。
五、原審為被告論罪科刑之判決，固非無見。惟查被告以一行為同時恐嚇高吳伴、甲
    ○○，原審未依想像競合犯論處，即有未當。檢察官上訴意旨，以原審量刑過輕
    ，指摘原判決不當，固無理由，惟原判決既有可議，自應予撤銷改判；爰審酌被
    告有犯罪前科，素行非佳，且與告訴人甲○○間固有爭議，然不思相互協商或循
    正當法律途徑解決，竟更犯本罪，及被告所為產生危害，犯罪後曾一度坦承犯行
    等一切情狀，量處如主文所示之刑，並諭知易科罰金之折算標準，以示懲儆。
據上論斷，應依刑事訴訟法第三百六十九條第一項前段、第三百六十四條、第二百九
十九條第一項前段，刑法第三百零五條、第五十五條、第四十七條、第四十一條第一
項前段，罰金罰鍰提高標準條例第一條前段、第二條，判決如主文。
本案經檢察官林應華到庭執行職務。
中      華      民      國    九十三    年      八      月      五      日
                              臺灣高等法院高雄分院刑事第一庭
                                  審判長法官  吳水木
                                        法官  洪慶鐘
                                        法官  趙文淵
右正本證明與原本無異。
不得上訴。
                                  法院書記官  吳新貞
中      華      民      國    九十三    年      八      月      六      日
附錄：本判決論罪科刑法條：
刑法第三百零五條
以加害生命、身體、自由、名譽、財產之事，恐嚇他人致生危害於安全者，處二年以
下有期徒刑、拘役或三百元以下罰金。
